【裁判字號】    97,交聲,162
【裁判日期】    970509
【裁判案由】    違反道路交通管理處罰條例聲明異議
【裁判全文】
臺灣士林地方法院交通事件裁定        97年度交聲字第162 號
原處分機關  交通部公路總局臺北區監理所基隆監理站
異  議  人
即受處分人  甲○○
上列異議人即受處分人因違反道路交通管理處罰條例案件，對於
交通部公路總局臺北區監理所基隆監理站民國97年1 月22日所為
之處分（原處分案號：基監字第裁42-C00000000號）聲明異議，
本院裁定如下：
    主  文
異議駁回。
    理  由
一、按網狀線，用以告示車輛駕駛人禁止在設置本標線之範圍內
    臨時停車，防止交通阻塞，道路交通標誌標線號誌設置規則
    第173 條第1 項定有明文；次按禁止臨時停車處所不得停車
    ，道路交通安全規則第112 條第1 項第1 款規定。又汽車駕
    駛人停車時，有在禁止臨時停車處所停車者，處新臺幣（下
    同）6 百元以上1 千2 百元以下罰鍰，道路交通管理處罰條
    例第56條第1 項第1 款定有明文。
二、原處分意旨略以：異議人即受處分人甲○○（下稱異議人）
    車號DE-8313 號自用小客車，於民國96年12月19日10時25分
    許，在臺北縣汐止市○○路，經臺北縣政府警察局汐止分局
    員警逕行舉發有「黃網線停車」違規，爰依道路交通管理處
    罰條例第56條第1 項第1 款之規定，處罰鍰9 百元等語。
三、異議意旨略以：系爭路口劃設之網狀線，係供社區垃圾車方
    便停靠，平時上午8 時至9 時則供社區車輛停靠，不影響交
    通安全，且該處亦未劃設紅線，本件舉發顯屬不當，據此聲
    明異議云云。
四、經查，異議人所有之車號DE-8313 號自用小客車，於前開時
    、地，經警舉發有「禁止臨時停車處所停車」之事實，此有
    舉發違反道路交通管理事件通知單1 紙及採證照片2 幀附卷
    可查。異議人雖以前詞置辯，惟按網狀線，用以告示車輛駕
    駛人禁止在設置本標線之範圍內臨時停車，防止交通阻塞，
    前開道路交通標誌標線號誌設置規則第173 條第1 項已有明
    文，揆其立法目的，係於接近未設有行車管制號誌路口、常
    受交通管制或其他原因需限制不得臨時停車之地點而經主管
    機關認有需要者，為保持交通之流暢，防止交通阻塞而加以
    劃設網狀線，用以告示車輛駕駛人禁止在設置本標線之範圍
    內臨時停車。是前述路段既業經交通主管機關設置為禁止臨
    時停車路段，異議人自不得任意無視現行劃設、禁制規範而
    臨時停放車輛，縱異議人辯稱該社區住戶就其網狀線劃設區
    有習慣性臨時停車等情屬實，亦不得據為免責之事由。是本
    件異議人違規既屬明確，異議人仍以此為據聲明異議，實屬
    無由。
五、綜上所述，異議人所有之上開車號自用小客車，確有於前揭
    時、地，禁止臨時停車處所停車之違規行為，從而，原處分
    機關依前揭道路交通管理處罰條例第56條第1 項第1 款，裁
    罰異議人9 百元，核無違誤，是本件異議為無理由，應予駁
    回。
據上論斷，應依道路交通案件處理辦法第19條，裁定如主文。
中    華    民    國    97    年    5     月    9     日
                  交通法庭法  官  莊明達
以上正本證明與原本無異。
如不服本裁定應於送達後5 日內向本院提出抗告狀。
                          書記官  陳慧中
中    華    民    國    97    年    5     月    9     日


司法院資訊處製作；財團法人民間司法改革基金會備份。
